最　高　行　政　法　院　裁　定
　　　　　　　　　　　　　　　　　　 96年度裁字第00471號
聲　請　人　甲○○
　　　　　　乙○○○
上列聲請人與相對人財政部高雄市國稅局間因營業稅事件，對於
中華民國95年9月21日本院95年度裁字第2103號裁定，聲請再審
。本院裁定如下：
　　主  文
再審之聲請駁回。
再審訴訟費用由聲請人負擔。
　　理  由
一、聲請人與相對人財政部高雄市國稅局間因營業稅事件，提起
    行政訴訟，經本院以民國（下同）87年度判字第1075號判決
    駁回聲請人之訴在案，聲請人不服，提起再審，經本院以87
    年度判字第2599號判決駁回後，聲請人不服，復對本院87年
    度判字第1075號判決，提起再審，經本院以95年度裁字第21
    03號裁定（下稱原裁定）駁回。聲請人仍不服，對本院原裁
    定聲請再審。
二、本院原裁定駁回聲請人再審之訴，理由略以：聲請人係於87
    年6月15日收受本院87年度判字第1075號判決，此有郵務送
    達證書附於該案卷可稽，聲請人提起再審之訴之期間，應自
    87年6月15日起算，迄至92年6月14日即已屆滿5年，又其復
    非以行政訴訟法第273條第1項第5款、第6款或第12款為再審
    理由，是聲請人遲至93年12月14日始提起本件再審之訴，有
    本院加蓋於訴狀上收文戳記所載日期可考，顯已逾越法定不
    變期間，應逕認本件再審之訴因逾期不合法而予駁回。
三、聲請再審意旨略謂：(一)聲請人於87年6月15日收受改制前行
    政法院87年度判字第1075號判決而告確定，而提起再審之訴
    之日期為93年12月14日，自屬「新法施行前已確定裁判之再
    審」，依據行政訴訟法施行法第3條規定，再審期間應依舊
    法之規定而適用89年7月1日施行前行政訴訟法第29條第1項
    、第2項規定。(二)本件聲請人於提起再審之訴所主張之再審
    事由，即行政法院87年度判字第1075號判決採為其判決基礎
    之臺灣高雄地方法院85年度訴字第2940號判決，業經臺灣高
    等法院高雄分院91年度上更(一)字第198號判決撤銷，並另諭
    知聲請人甲○○、乙○○○被訴常業走私、常業銷售走私物
    品、行賄部分均無罪；被訴違反能源管理法部分均免訴。復
    經最高法院93年度台上字第5499號判決駁回臺灣高等法院高
    雄分院檢察署檢察官之上訴而確定。而最高法院93年度台上
    字第5499號判決，聲請人於93年11月15日收受送達，因此，
    聲請人所提再審之訴所主張之再審事由，係於93年11月15日
    收受上開最高法院確定判決後始知悉，計算再審期間依89年
    7月1日施行前行政訴訟法第29條第2項規定，應自93年11月
    15日知悉其事由時起算，聲請人於93年12月14日提起再審之
    訴，自屬尚未逾越再審期間。是原裁定適用法規顯有錯誤，
    為此請求廢棄原裁定，並就聲請人於93年12月13日提起之再
    審之訴依法判決等語。
四、本院查：按「再審之訴自判決確定時起，如已逾5年者，不
    得提起。但以第273條第1項第5款、第6款或第12款情形為再
    審之理由者，不在此限。」行政訴訟法第276條第4項定有明
    文。上開規定，舊行政訴訟法未規定，惟依舊行政訴訟法第
    33條規定，應可準用民事訴訟法第500條第2項但書規定，即
    再審之訴，自判決確定後，已逾5年者，不得提起，以免有
    害確定判決之安定。本件聲請人係於87年6月15日收受本院
    87年度判字第1075號判決，此有郵務送達證書附於該案卷可
    稽，聲請人提起再審之訴之期間，應自87年6月15日起算，
    迄至92年6月14日即已屆滿5年，又其復非以行政訴訟法第27
    3條第1項第5款、第6款或第12款為再審理由，是聲請人遲至
    93年12月14日始提起再審之訴，有本院加蓋於訴狀上收文戳
    記所載日期可考，顯已逾越法定不變期間，本院原裁定駁回
    其再審之訴，自無不合。又有關違章漏稅案件之認定，本以
    事實為準，法院之刑事判決，乃係涉及刑責之問題，並非唯
    一之依據，基於民事、刑事及行政訴訟程序等不同意旨，自
    可獨立認定事實，依據確信之見解而適用法律，並無需刑事
    法院判決確定再行核課。本件聲請人因營業稅事件，提起行
    政訴訟，本院87年度判字第1075號判決駁回聲請人之訴，並
    非以臺灣高雄地方法院85年度訴字第2940號刑事判決為唯一
    之依據，故聲請人尚難以該判決業經臺灣高等法院高雄分院
    91年度上更(一)字第198號判決撤銷，並另諭知聲請人被訴常
    業走私、常業銷售走私物品、行賄部分均無罪；被訴違反能
    源管理法部分均免訴，復經最高法院93年度台上字第5499號
    判決駁回臺灣高等法院高雄分院檢察署檢察官之上訴確定，
    而執為再審之理由，本件再審之聲請，為無理由，應予駁回
    。
五、依行政訴訟法第283條、第278條第2項、第104條、民事訴訟
    法第95條、第85條第1項前段、第78條，裁定如主文。
中　　華　　民　　國　　96　　年　　3　　 月　　9　　 日
                  第五庭審判長法  官　林　茂　權
                              法  官  鄭　小  康
                              法  官  劉  介  中
                              法  官  鄭　忠　仁
                              法  官　黃　本　仁
以  上  正  本  證  明  與  原  本  無  異
中　　華　　民　　國　　96　　年　　3　　 月　　9　　 日
　　　　　　　　　　　　　　　書記官　彭　秀　玲
